臺灣板橋地方法院刑事判決　　　　　　　96年度訴字第1711號
公　訴　人　臺灣板橋地方法院檢察署檢察官
被　　　告　甲○○
　　　　　　　　　　（現於臺灣臺北監獄臺北分監另案執行）
上列被告因違反毒品危害防制條例案件，經檢察官提起公訴（九
十六年度毒偵字第一九九八號），於被告為有罪之陳述後，本院
合議庭裁定由受命法官獨任依簡式審判程序審理，茲判決如下：
    主  文
甲○○施用第一級毒品，處有期徒刑柒月。
扣案第一級毒品海洛因壹包（驗後淨重零點壹陸公克）沒收銷燬
，上開海洛因之外包裝袋壹個沒收。
    事  實
一、甲○○曾因偽造貨幣案件，經臺灣彰化地方法院以九十二年
    度訴字第四六八號判處有期徒刑三年四月確定。又其前因施
    用毒品違反毒品危害防條例案件，經檢察官送勒戒處所觀察
    、勒戒後，因認有繼續施用毒品傾向，而送戒治處所施以強
    制戒治，於民國九十年十月十九日經裁定停止戒治而釋放，
    於同年十一月二十三日因強制戒治期滿未經撤銷停止戒治處
    分而視為執行完畢，並由臺灣板橋地方法院檢察署檢察官以
    九十一年度戒毒偵字第五三號為不起訴處分確定。復再因施
    用毒品違反毒品危害防條例案件，經檢察官送戒治處所施以
    強制戒治並提起公訴，強制戒治部分於九十二年八月三十日
    因執行完畢而釋放，公訴部分則由臺灣彰化地方法院以九十
    一年度訴字第一三五五號判處有期徒刑七月確定，經與前開
    宣示之有期徒刑三年四月合併定應執行刑為三年七月，現仍
    執行中。
二、詎甲○○猶不知戒除毒癮，基於施用第一級毒品之犯意，於
    九十六年三月四日十九時許，在位於臺北縣板橋市○○路某
    處之巷道內，以摻入香煙點燃吸食煙氣之方式，施用第一級
    毒品海洛因乙次。
三、嗣警於同日十九時四十分許，在臺北縣板橋市○○路二段一
    七一號前查獲，並扣得其所有預備供施用之第一級毒品海洛
    因乙包（驗後淨重零點一六公克）。
四、案經臺北縣政府警察局海山分局移送臺灣板橋地方法院檢察
    署檢察官偵查起訴。
    理  由
一、犯罪事實之認定：
  (一)上揭犯罪事實，業據被告甲○○自白不諱，而其為警採集尿
    液囑託鑑定結果，亦呈嗎啡（即海洛因進入人體後之代謝物
    ）陽性反應，有臺灣檢驗科技科技股份有限公司出具之濫用
    藥物尿液檢驗報告與臺北縣政府警察局海山分局毒品危害防
    制條例案件被移送者姓名暨代碼對照表各乙份附卷可稽，復
    有扣案海洛因乙包（驗後淨重零點一六公克）與卷附法務部
    調查局鑑定書乙份可為佐證，堪信其前開自白應與事實相符
    。又起訴書就被告施用海洛因之行為時地雖僅泛敘為「九十
    六年三月四日二十三時許為警採尿回溯二十六小時內之某時
    」及「不詳處所」，亦未敘明被告施用海洛因之方式為何，
    惟被告本件施用海洛因之時、地及方式既已由其明確供陳在
    卷，自應據此認定其施用海洛因之確實行為時間、地點與方
    式。
  (二)又被告有事實欄所載因施用毒品違反毒品危害防制條例而受
    觀察勒戒、強制戒治、不起訴處分、有罪判決與執行之紀錄
    ，亦經被告自承無誤，並有臺灣高等法院被告全國前案紀錄
    表存卷可憑。
  (三)是以本件事證明確，被告於強制戒治執行完畢釋放後五年內
    再為施用海洛因之犯行，堪為認定，應予依法論科。
二、論罪科刑之法律適用：
  (一)按海洛因為毒品危害防制條例第二條第二項第一款所定之第
    一級毒品，核被告所為，係犯同條例第十條第一項之施用第
    一級毒品罪。其施用前後持有海洛因之低度行為為施用之高
    度行為所吸收，不另論罪。
  (二)爰審酌被告有前述犯罪及施用毒品遭查獲之紀錄，有臺灣高
    等法院被告前案紀錄表附卷足據，雖不構成累犯，然已足認
    素行不佳，且前已因強制戒治執行完畢而經不起訴處分，業
    受毒品危害防制條例對施用毒品人之寬典，竟再度吸食，顯
    見並無悔意，惡性非淺，而其施用毒品實為戕害自身健康之
    犯罪，於他人固無明顯重大危害，然對社會善良風氣已足生
    不良影響，並斟酌其施用之次數僅為乙次，及其於偵審中俱
    能坦認犯行，犯罪後之態度尚稱良好等一切情狀，量處如主
    文所示之刑，以資儆懲。
  (三)警於查獲時扣得之第一級毒品海洛因乙包（驗後淨重零點一
    六公克），係查獲之第一級毒品，且亦屬被告所有預備供其
    犯施用第一級毒品罪所用之物，此經被告自陳甚明，應依毒
    品危害防制條例毒品危害防制條例第十八條第一項前段之規
    定，於本件被告主刑之宣告項下併為沒收銷燬之諭知。又上
    開海洛因之外包裝袋乙個，性質上則為被告所有預備供其施
    用毒品犯罪所用之物，亦經被告陳明在卷，應併依刑法第三
    十八條第一項第二款之規定為沒收之宣告。
據上論斷，應依刑事訴訟法第二百七十三條之一第一項、第二百
九十九條第一項前段、毒品危害防制條例第十條第一項、第二十
三條第二項、第十八條第一項前段，刑法第十一條前段、第三十
八條第一項第二款，判決如主文。
本案經檢察官曾文鐘到庭執行職務。
中　　華　　民　　國　　96　　年　　5 　　月　　31　　日
                  刑事第十一庭  法　官  楊  博  欽
以上正本證明與原本無異
如不服本判決應於送達後十日內向本院提出上訴狀
                                書記官　李  慈  容
中　　華　　民　　國　　96　　年　　5 　　月　　31　　日
附錄本案論罪科刑法條全文：
毒品危害防制條例第十條
  施用第一級毒品者，處六月以上五年以下有期徒刑。
  施用第二級毒品者，處三年以下有期徒刑。
